臺灣高雄地方法院刑事判決　　　　　　　95年度訴字第4389號
公　訴　人　臺灣高雄地方法院檢察署檢察官
被　　　告　甲○○
上列被告因違反著作權法案件，經檢察官聲請簡易判決處刑（95
年度偵字第21920 號），本院認不宜逕以簡易判決處刑，改依通
常程序審理（原案號：95年度簡字第7380號），並裁定以簡式審
判程序審理，判決如下：
    主  文
甲○○意圖銷售而擅自以重製於光碟之方法侵害他人之著作財產
權，處有期徒刑拾月，緩刑參年。扣案如附表所示之非法重製光
碟貳拾肆片、電腦主機（含主機、螢幕、鍵盤、滑鼠各壹個）壹
部、DVD 燒錄機貳台、一對二對拷燒錄機壹台、空白DVD 光碟拾
肆片及光碟套壹佰伍拾只均沒收。
    事  實
一、甲○○明知「三國志5 」等如附表所示「PSP 」遊戲軟體係
    「臺灣光榮綜合資訊股份有限公司」（下稱光榮公司）享有
    著作權之電腦程式著作，未經前揭著作權人之授權及同意，
    不得擅自重製及散布侵害著作權之重製物，竟基於銷售營利
    之意圖，並基於以擅自重製之方法侵害他人電腦程式著作財
    產權（起訴書誤載為視聽著作）之集合犯意，擅自以重製於
    光碟之方法，自民國95年5 月15日起至同年8 月1 日被查獲
    為止，先在網路上向不知名之人購買含有如附表所示侵害他
    人電腦程式著作財產權之盜版遊戲軟體光碟後，在高雄市○
    ○街32之4 號住處，擅自以其所有DVD 燒錄機，將前揭著作
    權人之電腦程式著作，自行以燒錄於空白光碟片之方式，重
    製上開盜版遊戲光碟內之他人電腦程式著作後，在雅虎奇摩
    拍賣網站內以帳號（junwaye） 登入，刊登「SONY PSP遊戲
    含1.5 版PSP 路徑圖+ 教學+ 轉檔（24片DVD） 」之標題，
    藉以招攬網路上之買家瀏覽，並寄送遊戲名稱目錄供買家觀
    看，以24片合輯之PSP 遊戲程式價格新臺幣（下同）1,100
    元之價格販售給不特定人。待買家挑選後並將款項匯入其所
    有之華南商業銀行前鎮分行帳號：000000000000號之帳戶，
    再將買家所指定之盜版遊戲程式光碟，以台灣宅配通郵寄到
    買家指定之地點。嗣於95年8 月1 日上午11時50分許，經警
    於其位於高雄市○○街32之4 號住所執行搜索，當場查獲電
    腦主機1 部（含主機、螢幕、鍵盤、滑鼠各1 台）、DVD 燒
    錄機2 台、1 對2 對拷燒錄機1 台、空白DVD 光碟14片、如
    附表所示之盜版遊戲光碟24片（起訴書誤載為52片）、光碟
    套150 只、宅配寄送單7 紙等物，始知上情。
二、案經高雄市政府警察局楠梓分局報請臺灣高雄地方法院檢察
    署檢察官偵查起訴。
    理  由
一、訊據被告甲○○對於上開事實均坦承不諱，核與告訴代理人
    陳文詮於警詢及偵查中指述情節大致相符，且有如附表所示
    之盜版光碟24片（此經本院勘驗無誤，見96年3 月13日勘驗
    筆錄及附件之檢閱清冊，起訴書所載52片係誤載）、空白
    DVD 光碟14片、光碟套150 只、電腦主機1 部（含主機、螢
    幕、鍵盤、滑鼠各1 台）、DVD 燒錄機2 台、1 對2 對拷燒
    錄機1 台及宅配寄送單7 紙扣案可證，並有被侵害著作及權
    利證件清冊1 冊、雅虎奇摩拍賣網站之網頁畫面影本、被告
    所有供不特定買受人匯款所用之華南銀行000000000000存摺
    影本1 份、被告申辦使用之帳號「ju nwaye」及IP位址：
    61.64.114.16之申請人資料1 份、中華郵政自動櫃員機金額
    1220元之交易明細表、盜版光碟、軟體目錄、盜版軟體檔案
    內容及執行軟體播放畫面之照片影本4 張（警卷50、51頁）
    、檢視證明書（警卷52頁）、送貨單（警卷57頁）及搜索現
    場照片影本6 張附卷可佐，本件事證明確，被告犯行堪以認
    定，應依法論科。
二、論罪科刑之理由：
（一）核被告所為係犯著作權法第91條第3 項之意圖銷售而擅自
      以重製於光碟之方法侵害他人之著作財產權罪。其明知係
      侵害著作財產之光碟重製物而散布、意圖散布而持有，及
      在網路上公開陳列之低度行為，均應為意圖銷售而擅自重
      製之高度行為所吸收，不另論罪（最高法院89年度台上字
      第3300號、90年度台上字第2398號判決意旨參照）。
（二）按刑事法若干犯罪行為態樣，本質上原具有反覆、延續實
      行之特徵，立法時既予特別歸類，定為犯罪構成要件之行
      為要素，則行為人基於概括之犯意，在密切接近之一定時
      、地持續實行之複次行為，倘依社會通念，於客觀上認為
      符合一個反覆、延續性之行為觀念者，於刑法評價上，即
      應僅成立一罪，俾免有重複評價、刑度超過罪責與不法內
      涵之疑慮；學理上所稱「集合犯」之職業性、營業性或收
      集性等具有重複特質之犯罪均屬之，例如經營、從事業務
      、收集、販賣、製造、散布等行為概念者均屬之，是被告
      意圖銷售而擅自重製之營業性行為，係在密集期間內以相
      同之方式持續進行，未曾間斷，是此重製犯行，即具有反
      覆、延續實行之特徵，從而在行為概念上，縱有多次重製
      盜版遊戲光碟之舉措，仍應評價認係包括一罪之集合犯。
      公訴意旨認被告所為係連續犯等情，尚有未洽。又被告行
      為雖跨越95年7 月1 日刑法修正之前、後，然其多次重製
      盜版遊戲光碟之舉措既應包括地評價為一行為，其行為之
      評價即與刑法刪除第56條連續犯之規定無涉，均附此敘明
      。
（三）爰審酌被告前未曾因犯罪經判決執行，有臺灣高等法院被
      告前案紀錄表可稽，素行尚可，惟正值青年，不思以正當
      途徑賺取財富，竟非法重製、散布侵害他人著作權之物，
      實無足取，惟於犯罪後坦承犯行不諱，暨被告犯罪時間之
      長短、犯罪之動機、目的、手段、所生危害，及其生活狀
      況與智識程度等一切情狀，量處如主文所示之刑。另查被
      告前未曾受有期徒刑以上刑之宣告，有上開前案紀錄表在
      卷可參，因一時失慮而為本案犯行，於犯罪後坦認不諱，
      表示悔意，且與告訴人達成和解，告訴代理人並表明不欲
      追究之意（見本院卷第32、33頁陳報狀及和解書），是本
      院認被告經此偵審程序及刑之宣告後，當知所警惕，信無
      再犯之虞，本院認前開對其所宣告之刑以暫不執行為適當
      ，爰併予宣告緩刑三年，以勵自新。
（四）扣案如附表所示之盜版遊戲光碟24片、電腦主機1 部（含
      主機、螢幕、鍵盤、滑鼠各1 台）、DVD 燒錄機2 台、1
      對2 對拷燒錄機1 台，均係供非法重製光碟犯罪所用之物
      ，此經被告供認在卷，爰依著作權法第98條規定，不問屬
      於犯人與否，均宣告沒收。扣案空白DVD 光碟14片、光碟
      套150 只，係被告所有，且為預備供犯著作權法第91條第
      3 項、第2 項之罪所用之物，亦經被告陳述在卷，應依刑
      法第38條第1 項第2 款之規定宣告沒收。
據上論斷，應依刑事訴訟法第299 條第1 項前段、第273 條之1
第1 項，著作權法第91條第3 項、第2 項、第98條，刑法第11條
、第38條第1項第2款、第74條第1項第1款，判決如主文。
本案經檢察官乙○○到庭執行職務。
中　　華　　民　　國　　96　　年　　3 　　月　　30　　日
                  刑事第十三庭  法　官  葉啟洲
以上正本證明與原本無異。
如不服本判決，應於判決送達後10日內，向本院提出上訴狀。
中　　華　　民　　國　　96　　年　　4 　　月　　2 　　日
                                書記官  蔡語珊
附表：
┌──┬──────────────────────┬──┬─────┬─────┐
│編號│   光          容          內          容   │數量│  權利人  │備     註 │
├──┼──────────────────────┼──┼─────┼─────┤
│1   │夢幻嘉年華賽車 Glorace - Phantastic Carnival│ ３ │三國志５（│          │
│    │煉獄之塔Rengoku - The Tower of Purgatory (U)│    │台灣光榮公│          │
│    │克羅 - 趣味方塊陣 Kollon (J)(DUO)           │    │司）      │          │
│    │老虎伍茲2006高爾夫 Tiger_Woods_GA_Tour_2006_│    │          │          │
│    │USA                                         │    │          │          │
│    │全民高爾夫可口可樂特別版(J)                 │    │          │          │
│    │全民高爾夫Hot_Shots_Golf_Open_Tee_USA       │    │          │          │
│    │全民高爾夫(E)                               │    │          │          │
│    │正義戰警Dead To Right Reckoning(ACT)(U)     │    │          │          │
│    │北斗神拳柏青哥Hokuto no Ken Portable(TAB)(J)│    │          │          │
│    │世界撲克集錦World_Series_of_Poker_(U)       │    │          │          │
│    │世界撞球2005 World_Snooker(E)               │    │          │          │
│    │王牌老虎機 - 主角錢形魯邦三世(J)            │    │          │          │
│    │火爆賽車FIRED_UP_EURO5(U)                   │    │          │          │
│    │水銀Mercury(U)                              │    │          │          │
│    │太鼓達人Taiko_no_Tatsujin_Portable(J)       │    │          │          │
│    │公主冠冕Princess_Crown_JAP                  │    │          │          │
│    │三國志5日文版Sangokushi V(SLG)              │    │          │          │
│    │VR網球 Virtua Tennis(E)                     │    │          │          │
│    │Tony_Hawks極限滑板 2(U)                     │    │          │          │
│    │NBA籃球 NBA_2K5(SPG)(U)                     │    │          │          │
├──┼──────────────────────┼──┼─────┼─────┤
│2   │新天魔界4 Generation_of_Chaos_IV_Another_Sid│ ３ │真三國無雙│          │
│    │e(J)                                        │    │（台灣光榮│          │
│    │街頭橄欖球 Nfl Street 2(U)                  │    │公司）    │          │
│    │無盡的傳說：刀鋒公會(U)                     │    │          │          │
│    │智慧爆破人-爆腦Smart_Bomb(PZG)(U)           │    │          │          │
│    │麻雀格鬥俱樂部Mahjong Fight Club(TBG)(J)    │    │          │          │
│    │麻雀大會Mahjong Taikai(J)                   │    │          │          │
│    │理性執照Intelligent License(PZG)(J)         │    │          │          │
│    │真三國無雙(E)(J)                            │    │          │          │
│    │時空幻境 永恆傳說 Tales_of_Eternia_(J)      │    │          │          │
│    │首都高賽車 Shutoku Battle(J)                │    │          │          │
│    │洛克人2偉大的遺產 Rockman_Dash_2(ACT)(J)    │    │          │          │
│    │阿斯特尼西亞傳說Astonishia_Story(K)         │    │          │          │
│    │泡泡龍方塊Puzzle Bobble Pocket(PZG)(J)      │    │          │          │
│    │狂熱魔法氣泡Puyo Puyo Fever(PZG)(J)         │    │          │          │
│    │抓緊變速桿 Gripshift_(U)                    │    │          │          │
│    │抓猴少年P Ape Escape on The Loose(ACT)(U)   │    │          │          │
│    │抓猴Sarugetchu P (J)                        │    │          │          │
│    │死神 炙熱之魂2 Bleach_Heat_The_Soul_2(J)    │    │          │          │
│    │死神 Bleach (J)                             │    │          │          │
├──┼──────────────────────┼──┼─────┼─────┤
│3   │魔域幽靈年代紀渾沌之塔Darkstalkers(J)(E)(FTG│ ３ │三國志６（│          │
│    │)                                           │    │台灣光榮公│          │
│    │轟炸超人Bomberman(PZG)(J)                   │    │司）      │          │
│    │爆腦BAKU-NO (J)                             │    │          │          │
│    │聲光電飾方塊Lumine(RAG)(U)(J)               │    │          │          │
│    │龍戰士3 Breath_of_Fire_III_(J)              │    │          │          │
│    │機動戰士高達 - 基連的野望(J)                │    │          │          │
│    │骷髏戰士 Medievil Resurrection(E)           │    │          │          │
│    │校園迷糊大王 School Rumble(J)               │    │          │          │
│    │三國志 VI (J)                               │    │          │          │
├──┼──────────────────────┼──┼─────┼─────┤
│4   │灣岸賽車3 MidnightClub3.Dub.Edition.USA     │ ３ │三國志５（│          │
│    │彈珠台Pinball(J)                            │    │台灣光榮公│          │
│    │遙遠時空中2-JAP                             │    │司）      │          │
│    │實況足球9 Winning_Eleven_9_Ubiquitous_Evolut│    │          │          │
│    │ion_(J)                                     │    │          │          │
│    │新詞彙百科Word Puzzle Mojipittan(PZG)(J)    │    │          │          │
│    │英雄傳說 白髮魔女-(J)                       │    │          │          │
│    │美國曲棍球2005 Gretzky NHL 2k5(U)           │    │          │          │
│    │信長之野望 天翔記 Nobunaga_no_Yabou_Tenshoki│    │          │          │
│    │(J)                                         │    │          │          │
│    │彼岸島Higanjima(J)                          │    │          │          │
│    │攻殼機動隊-獵人領域STAND ALONE COMPLEX(ASTG)│    │          │          │
│    │(J)                                         │    │          │          │
│    │太空侵略者Space Invaders Pocket(J)          │    │          │          │
│    │三國志五中文版                              │    │          │          │
│    │PSP 降級                                    │    │          │          │
├──┼──────────────────────┼──┼─────┼─────┤
│5   │遺跡大冒險 Tokobot-USA (完美破解版)         │ ２ │激. 戰國無│          │
│    │激.戰國無雙 -JAP 完美破解版                 │    │雙（台灣光│          │
│    │潛龍諜影ACID 2-JAP 完美破解版               │    │榮公司）  │          │
│    │數獨(數字解迷) Go Sudoku-EUR 破解版         │    │          │          │
│    │洛克人X 反亂獵人Irregular_Hunter_X_JAP 完美 │    │          │          │
│    │破解版                                      │    │          │          │
│    │牧場物語-JAP 破解版                         │    │          │          │
│    │波斯王子-武者之心-USA                       │    │          │          │
│    │伊蘇國：納比斯汀的方舟-The ark of Napistim- │    │          │          │
│    │JAP 完美破解版                              │    │          │          │
│    │小精靈世界3-USA破解版                       │    │          │          │
│    │NBA LiVE 06 -USA 完美版                     │    │          │          │
├──┼──────────────────────┼──┼─────┼─────┤
│6   │遺跡大冒險 Tokobot-USA (完美破解版)         │ １ │激. 戰國無│較上光碟內│
│    │激.戰國無雙 -JAP 完美破解版                 │    │雙（台灣光│容少「潛龍│
│    │數獨(數字解迷) Go Sudoku-EUR 破解版         │    │榮公司）  │諜影ACID  │
│    │洛克人X 反亂獵人Irregular_Hunter_X_JAP 完美 │    │          │2-JAP完美 │
│    │破解版                                      │    │          │破解版」、│
│    │牧場物語-JAP 破解版                         │    │          │「波斯王子│
│    │小精靈世界3-USA破解版                       │    │          │-武者之心 │
│    │NBA LiVE 06 -USA 完美版                     │    │          │-USA」、「│
│    │                                            │    │          │伊蘇國：納│
│    │                                            │    │          │比斯汀的方│
│    │                                            │    │          │舟-The ark│
│    │                                            │    │          │of Napisti│
│    │                                            │    │          │mJAP完美破│
│    │                                            │    │          │解版」    │
├──┼──────────────────────┼──┼─────┼─────┤
│7   │魔法氣泡 狂熱版 2 完美破解版                │ ３ │三國志６（│          │
│    │繁體中文版PSP瀏覽器☆Chinese PSP Browser 1.0│    │台灣光榮公│          │
│    │☆for 1.50                                  │    │司）      │          │
│    │機器人大戰MX-JAP 完美破解版                 │    │          │          │
│    │橫行霸道GTA~Grand Theft Auto 完美破解版     │    │          │          │
│    │蜘蛛紙牌-小遊戲                             │    │          │          │
│    │實況足球 5 Pro Evolution Soccer 5-USA       │    │          │          │
│    │零式艦載機-征空王Reishikikanjousentouki_Seik│    │          │          │
│    │uuou_JPN                                    │    │          │          │
│    │經典街機遊戲合集Midway Arcade treasure Exten│    │          │          │
│    │ded Play-USA                                │    │          │          │
│    │軟件欺騙程式WabVersionChanger v2.5          │    │          │          │
│    │偽裝程式，可偽裝成7.50                      │    │          │          │
│    │英雄傳說5-海之檻歌--完美破解版              │    │          │          │
│    │客機向前走 Jet_de_Go_Pocket-JAP 完美破解版  │    │          │          │
│    │信長之野望·將星錄-JAP 破解版               │    │          │          │
│    │去除corrupted data的工具                    │    │          │          │
│    │中文界面PSP1.50                             │    │          │          │
│    │大戰略-JAP 完美破解版                       │    │          │          │
│    │三國誌6中文版-JAP  完美破解版               │    │          │          │
│    │PSP破解-ISO-縮小程式                        │    │          │          │
│    │PSP-PDA V1.2發佈                            │    │          │          │
│    │PSP 格式電子雜誌--LOAD                      │    │          │          │
│    │PSP 升降級程式                              │    │          │          │
│    │MPH Firmware Launcher v1.37u4               │    │          │          │
│    │[PSP]PSP圖文教學                            │    │          │          │
│    │[PSP]PSP亮點修復程式-AlexmaePixelFixer      │    │          │          │
├──┼──────────────────────┼──┼─────┼─────┤
│7   │變身超人 JOE 戰鬥嘉年華 Viewtiful Joe Battle│ ２ │三國志７（│          │
│    │Carnival(J)                                 │    │台灣光榮公│          │
│    │舞-HiME爆裂 風華學園激鬥史 Mai Hime Bakurets│    │司）      │          │
│    │u(J)                                        │    │          │          │
│    │電車山手線Densha de Go Pocket Yamate Sen Hen│    │          │          │
│    │(J)唯一獨家                                 │    │          │          │
│    │詹姆士龐德 007來自俄羅斯的愛 JAMES 007 From │    │          │          │
│    │Russia With Love(U)                         │    │          │          │
│    │筋肉人 肌肉世代 Kinnikuman Muscle Generation│    │          │          │
│    │(J)                                         │    │          │          │
│    │脫逃大師 Exit(J)                            │    │          │          │
│    │洛克人 洛克人 中文版 Rockman Rockman(J&C)完 │    │          │          │
│    │美破解版(可正常記錄)                        │    │          │          │
│    │金鋼 King Kong(E)                           │    │          │          │
│    │百戰天蟲 公開戰爭 Worms Open Warfare(E)     │    │          │          │
│    │火影忍者 終極英雄 無幻城之卷 Naruto Nultimat│    │          │          │
│    │e Portable(J)                               │    │          │          │
│    │三國志7 Sangokushi_VII(J)                   │    │          │          │
├──┼──────────────────────┼──┼─────┼─────┤
│8   │變身超人 JOE 戰鬥嘉年華 Viewtiful Joe Battle│ １ │三國志７（│較上碟光內│
│    │Carnival(J)                                 │    │台灣光榮公│容少「洛克│
│    │舞-HiME爆裂 風華學園激鬥史 Mai Hime Bakurets│    │司）      │人洛人中文│
│    │u(J)                                        │    │          │版Rockman │
│    │電車山手線Densha de Go Pocket Yamate Sen Hen│    │          │Rockman(J&│
│    │(J)唯一獨家                                 │    │          │C)完美破解│
│    │詹姆士龐德 007來自俄羅斯的愛 JAMES 007 From │    │          │版 (正常記│
│    │Russia With Love(U)                         │    │          │錄)」     │
│    │筋肉人 肌肉世代 Kinnikuman Muscle Generation│    │          │          │
│    │(J)                                         │    │          │          │
│    │脫逃大師 Exit(J)                            │    │          │          │
│    │金鋼 King Kong(E)                           │    │          │          │
│    │百戰天蟲 公開戰爭 Worms Open Warfare(E)     │    │          │          │
│    │火影忍者 終極英雄 無幻城之卷 Naruto Nultimat│    │          │          │
│    │e Portable(J)                               │    │          │          │
│    │三國志7 Sangokushi_VII(J)                   │    │          │          │
├──┼──────────────────────┼──┼─────┼─────┤
│9   │魔物獵人 Monster Hunter Portable(J)完美破解 │ １ │真三國無雙│告訴人未於│
│    │(可正常記錄)獨家!                           │    │2nd_Evolut│警卷清單提│
│    │真女神轉生 惡魔召喚師 Shin Megami Tensei Dev│    │ino（台灣 │出此遭受侵│
│    │il Summoner(RPG)(J)完美破解版(可正常記錄)   │    │光榮公司）│害之部分。│
│    │真三國無雙二度進化 Shin_Sangoku_Musou_2nd_Ev│    │          │          │
│    │olution(J)(破解版)獨家!                     │    │          │          │
│    │拿姆科博物館 2 Namco Museum Vol 2(J)破解版( │    │          │          │
│    │可正常記錄)獨家!!                           │    │          │          │
│    │洛克人 洛克人 中文版 Rockman Rockman(J&C)完 │    │          │          │
│    │美破解版(可正常記錄)                        │    │          │          │
│    │回轉變色龍Kuru Kuru Chameleon(J)破解版      │    │          │          │
│    │上海 Shanghai(J)完美破解版(可正常記錄)獨家! │    │          │          │
│    │SONY NBA06(U)完美破解版(可正常記錄)獨家!    │    │          │          │
│    │1.5版PSP路徑圖+教學+轉檔                    │    │          │          │
├──┼──────────────────────┼──┼─────┼─────┤
│10  │灣岸3Midnight Club 3 DUB Edition(U)完美破解 │ ２ │真三國無雙│          │
│    │版(可正常記錄)獨家!                         │    │2nd_Evolut│          │
│    │頭文字D Initital D Street Stage(J)完美破解版│    │ino（台灣 │          │
│    │獨家!                                       │    │光榮公司）│          │
│    │真三國無雙二度進化 Shin_Sangoku_Musou_n(J)( │    │          │          │
│    │破解版)獨家                                 │    │          │          │
│    │快打旋風ZERO3 MAX Street_Fighter_Alpha_3_MAX│    │          │          │
│    │完美破解版(可正常記錄)獨家!                 │    │          │          │
│    │中原的霸者-三國將星傳 Nakahara_no_Hasha_Sang│    │          │          │
│    │goku_Shouseiden(J)完美破解版(可正常記錄)獨家│    │          │          │
│    │大航海時代IV Rota_NovaIV(J)完美破解版(可正常│    │          │          │
│    │記錄)獨家!                                  │    │          │          │
│    │FIFA街頭足球2 FIFA_Street_2(U)完美破解版(可 │    │          │          │
│    │正常記錄)獨家!                              │    │          │          │
├──┼──────────────────────┼──┼─────┼─────┤
│總計│                                            │２４│          │          │
└──┴──────────────────────┴──┴─────┴─────┘
附錄本判決論罪之法條：
著作權法第91條
 擅自以重製之方法侵害他人之著作財產權者，處3年以下有期徒
 刑、拘役，或科或併科新臺幣75萬元以下罰金。
 意圖銷售或出租而擅自以重製之方法侵害他人之著作財產權者，
 處6 月以上5 年以下有期徒刑，得併科新臺幣20萬元以上2 百萬
 元以下罰金。
 以重製於光碟之方法犯前項之罪者，處6 月以上5 年以下有期徒
 刑，得併科新臺幣50萬元以上5 百萬元以下罰金。
 著作僅供個人參考或合理使用者，不構成著作權侵害
